【裁判字號】    97,交簡上,221
【裁判日期】    971125
【裁判案由】    過失傷害
【裁判全文】
臺灣板橋地方法院刑事判決           97年度交簡上字第221號
上  訴  人
即  被  告  乙○○
上列上訴人因過失傷害案件，不服本院交通法庭中華民國97年7
月31日97年度交簡字第1062號第一審簡易判決（聲請簡易判決處
刑案號：臺灣板橋地方法院檢察署97年度偵字第159 號），提起
上訴，嗣因被告就被訴事實為有罪之陳述，本院管轄之第二審合
議庭改依簡式審判程序進行，判決如下：
    主  文
上訴駁回。
乙○○緩刑貳年。
    事  實
一、乙○○領有普通重型機車駕照，平日以駕駛重型機車運送瓦
    斯桶為業，為從事駕駛業務之人，於民國96年10月22日（原
    審判決書誤載為12日）17時許，騎乘車號FCU-701 號普通重
    型機車後載瓦斯桶2 個，沿臺北縣板橋市縣○○道由南往北
    方向行駛，行經該路與館前西路交岔路口欲右轉時，本應注
    意汽車（包括機器腳踏車）行經交岔路口不得超車，且右轉
    彎時應先顯示車輛前後之右邊方向燈光，並應讓直行車先行
    ，而依當時天候晴、日間有自然光線、柏油路面乾燥、無缺
    陷或障礙物、視距良好，且依其智識、能力，並無不能注意
    之情形，竟疏未注意而貿然在上開交岔路口自左方超越同向
    直行之由甲○○所騎乘之車號AH9-626 號普通重型機車，並
    於超車後右轉，致其所搭載之瓦斯桶右側底部與甲○○所騎
    機車左側後照鏡發生擦撞，甲○○因而人車倒地，受有左膝
    、左手掌擦傷與左手肘挫傷之傷害。乙○○於肇事後留在現
    場，於有偵查犯罪職權之機關或公務員僅知悉犯罪事實，但
    不知犯罪人為何人前，即向前來現場處理之警員侯明德坦承
    肇事而接受裁判。
二、案經甲○○訴由臺北縣政府警察局板橋分局報請臺灣板橋地
    方法院檢察署檢察官偵查並聲請簡易判決處刑。
    理  由
一、按本件上訴人即被告乙○○所犯係死刑、無期徒刑、最輕本
    刑為3 年以上有期徒刑以外之罪，其於準備程序就前揭被訴
    事實為有罪之陳述，經本院告知簡式審判程序之旨，並聽取
    其與公訴人之意見後，認無不得或不宜改依簡式審判程序進
    行之處，爰依刑事訴訟法第273 條之1 第1 項，裁定本件改
    依簡式審判程序進行，合先敘明。
二、上揭犯罪事實，業據被告於本院審理時坦承不諱，核與證人
    即告訴人甲○○於警、偵訊時證述之情節相符，並有道路交
    通事故現場圖（含草圖）、道路交通事故調查報告表（一）
    、（二）、亞東紀念醫院診斷證明書（病患甲○○）各1 份
    及交通事故現場及車輛照片共14張在卷可稽。按汽車（包括
    機器腳踏車）行經交岔路口不得超車，且右轉彎時應先顯示
    車輛前後之右邊方向燈光，或由駕駛人表示左臂向上，手掌
    向右微曲之手勢，轉彎車並應讓直行車先行，道路交通安全
    規則第101 條第1 款、第91條第1 款、第102 條第1 項第7
    款分別定有明文。本件被告騎乘機車於上開交岔路口欲右轉
    時，本應注意並遵守上開規定，而依現場情況及其智識能力
    ，被告並無不能注意之情形，竟疏未注意上開規定而貿然超
    車並右轉，致所駕車輛後載之瓦斯桶右側底部與告訴人所騎
    機車左側後照鏡發生擦撞，被告就本件車禍之發生顯有過失
    。又經原審囑託臺灣省臺北縣區車輛行車事故鑑定委員會鑑
    定本件車禍發生原因，鑑定意見認「（一）乙○○駕駛普通
    重型機車，超車後驟然右轉未注意且未讓直行車先行，為肇
    事原因。（二）甲○○駕駛普通重型機車，無肇事因素」等
    語，有該委員會97年6 月30日北縣鑑字第0975180696號鑑定
    意見書1 份在卷可佐，顯亦同此見解。而告訴人因本件車禍
    受有左膝、左手掌擦傷與左手肘挫傷之傷害，被告之過失行
    為與告訴人之受傷結果間，顯有相當因果關係。綜上所述，
    本件事證明確，被告犯行堪予認定。
三、查被告係以駕駛重型機車運送瓦斯桶為業，為從事駕駛業務
    之人，是核被告所為，係犯刑法第284 條第2 項前段業務過
    失傷害罪。被告肇事後留在現場，於有偵查犯罪職權之機關
    或公務員僅知悉犯罪事實，但不知犯罪人為何人前，即向前
    來處理之警員侯明德坦承其係駕車肇事者，有臺北縣政府警
    察局板橋分局道路交通事故肇事人自首情形記錄表1 份在卷
    可考，嗣並接受裁判，合乎自首之要件，依刑法第62條前段
    規定，減輕其刑。本件原審以被告罪證明確，予以論罪科刑
    ，並就量刑部分，審酌被告過失程度、犯後態度及告訴人所
    受損害等情，量處拘役40日，並依刑法第41條第1 項前段規
    定，諭知易科罰金之折算標準，其認事用法俱無不合，量刑
    亦甚妥適；被告上訴意旨指摘原判決量刑不當，為無理由，
    應予駁回。
四、末查，被告前未曾因故意犯罪受有期徒刑以上刑之宣告，有
    臺灣高等法院被告前案紀錄表1 份在卷可按，其因一時不慎
    ，偶罹刑典，犯後已坦承犯行，並與告訴人達成和解，賠償
    告訴人所受損害，有和解書1 份在卷可參，堪認尚有悔意，
    經此偵審程序及罪刑之宣告，應能知所警惕，信無再犯之虞
    ，本院認所宣告之刑以暫不執行為適當，爰併予宣告緩刑2
    年，以啟自新。
據上論斷，依刑事訴訟法第455 條之1 第1 項、第3 項、第368
條、第364 條、第273 條之1 第1 項，刑法第74條第1 項第1 款
，判決如主文。
本案經檢察官黃明絹到庭執行職務。
中    華    民    國    97    年    11    月    25    日
                    交通法庭  審判長法  官  汪怡君
                                    法  官  楊仲農
                                    法  官  楊筑婷
上列正本證明與原本無異。
不得上訴。
中    華    民    國    97    年    11    月    25    日
                                    書記官  林怡君


司法院資訊處製作；財團法人民間司法改革基金會備份。
